臺灣臺北地方法院小額民事判決
111年度北小字第253號
原      告  梁崇民  
被      告  王春燕  
訴訟代理人  陳明暉律師
複代理人    郭令立律師
上列當事人間請求損害賠償事件，本院判決如下：
　　主    文
原告之訴駁回。
訴訟費用新台幣壹仟元由原告負擔。
    事實及理由
一、按原告之訴，依其所訴之事實，在法律上顯無理由者，法院
    得不經言詞辯論，逕以判決駁回之；小額訴訟程序，準用簡
    易訴訟程序，而簡易訴訟程序，除本章別有規定外，仍適用
    第一章通常訴訟程序之規定，民事訴訟法第249條第2項、第
    436條第2項、第436條之23分別定有明文。又所謂原告之訴
　　，依其所訴之事實，在法律上顯無理由者，係指依原告於訴
    狀內記載之事實觀之，在法律上顯然不能獲得勝訴之判決而
    言（最高法院109年度台上字第1074號判決意旨參照）。
二、經查，原告起訴時，僅泛稱被告基於強制解聘犯意，於民國
    109年1月22日登載不實，以臺師大國社院字第1091001688號
    函解聘原告，被告未釐清法律事實，任由人事室違反國家機
    密保護法，偽變造「教育部不適任教育人員」原始電磁紀錄
　　，使原告枉失教授身分、地位、榮譽(人格法益)、課程、學
    生(講學權)、薪資、勞健保等語，原告之訴因其並未提出具
    體民事請求依據及被告行為符合所主張民事請求依據的要件
    事實，其訴訟要件即有欠缺，且依原告於訴狀內記載之事實
    觀之，在法律上顯然不能獲得勝訴之判決，其要件亦有欠缺
　　。經本院於民國111年1月10日裁定，命原告於5日內補正民
    事訴訟法第249條第1項第8款訴訟要件及同法條第2項第2款
    要件之欠缺，該裁定已於111年1月13日送達原告，有送達證
    書在卷可稽，原告雖於111年1月14日提出書狀，惟並未提出
    具體民事請求依據及被告行為符合所主張民事請求依據的要
    件事實，其訴在法律上顯無理由，故不經言詞辯論，逕以判
    決駁回之。
三、據上論結，本件原告之訴顯無理由，依民事訴訟法第436條
    之23、第436條第2項、第249條第2項第2款、第78條，判決
    如主文。本件訴訟費用額，依後附計算書確定如主文所示之
    金額。　
中　　華　　民　　國　　111 　年　　1 　　月　　19　  日
                  臺灣臺北地方法院臺北簡易庭
                                  法  官　郭美杏
以上正本證明與原本無異。
如不服本判決，須以違背法令為理由，應於判決送達後20日內向
本庭提出上訴狀。
中　　華　　民　　國　　111 　年　　1 　　月　　19　　日
                                  書記官  林玗倩
附錄：
一、民事訴訟法第436條之24第2項：
    對於小額程序之第一審裁判上訴或抗告，非以其違背法令為
    理由，不得為之。
二、民事訴訟法第436條之25：
    上訴狀內應記載上訴理由，表明下列各款事項：
    ㈠原判決所違背之法令及其具體內容。
    ㈡依訴訟資料可認為原判決有違背法令之具體事實。　

計算書
項　　　　目             金 　額（新臺幣）　　   備註
第一審裁判費　　　       1,000元
合　　　　計      　　　 1,000元